臺灣高等法院高雄分院刑事判決　　　　96年度上訴字第1311號
上　訴　人　臺灣屏東地方法院檢察署檢察官
被　　　告　乙○○
被　　　告　甲○○
上列上訴人因被告違反毒品危害防制條例案件，不服臺灣屏東地
方法院95年度訴字第923 號中華民國96年4 月27日第一審判決（
起訴案號：臺灣屏東地方法院檢察署95年度偵字第3575號、第36
67號），提起上訴，本院判決如下：
    主  文
上訴駁回。
    理  由
一、公訴意旨如起訴書所載（如附件）。
二、按案件由犯罪地或被告之住所、居所或所在地之法院管轄，
    刑事訴訟法第5 條第1 項定有明文。次按無管轄權之案件，
    應諭知管轄錯誤之判決，並同時諭知移送於管轄法院，同法
    第304 條亦有明文規定。又按犯罪之著手階段，係指行為人
    為實現犯意而開始實行犯罪構成要件之行為而言，販賣毒品
    ，固應以毒販與購毒者就買賣毒品之內容有所表示時，認為
    已經著手販賣毒品之實行（最高法院93年度台上字第462 號
    判決參照）。
四、經查：
（一）本件被告乙○○、甲○○係在高雄縣、市，以電話與洪淑
      美及綽號「岡山」、「少年」、「大胖」等購毒者，約定
      交易毒品之數量、價格、時間及地點，均係在高雄縣境內
      交付毒品等情，業據被告甲○○供稱明確（見95年度偵字
      第592 號偵查卷第139 頁、第186 頁），並經證人洪淑美
      證述無訛（見95年度偵字第569 號偵查卷第29頁），復有
      保三總隊第二大隊第一中隊專案小組執行通訊（信）監察
      紀錄表可稽（見95年度偵字第592 號偵查卷第147 頁）。
      其中洪淑美打電話之地點雖在屏東縣境內，然被告乙○○
      、甲○○接聽電話之地點既係在高雄縣、市，則其等就買
      賣毒品之內容有所表示之地點亦應認係在高雄縣、市，且
      交易之地點亦在高雄縣、市，難謂屏東縣、市係行為地之
      一部，從而本件被告乙○○、甲○○販賣毒品之犯罪地即
      難謂係在原審法院轄區內。
（二）被告乙○○、甲○○之住居所分別在高雄市○○區○○路
      29號、高雄縣鳳山市○○路391 巷11號5 樓之3 ，有其等
      之年籍戶籍資料在卷可考，且被告乙○○、甲○○雖曾因
      本件羈押於臺灣屏東看守所，但已分別於本件繫屬於原審
      法院前之95年3 月10日及同年月17日當庭釋放，有臺灣高
      等法院被告前案紀錄表在卷可憑，則亦難謂被告乙○○、
      甲○○之住所、居所或所在地係在原審法院轄區內，何況
      被告2 人均住居在高雄縣、市，由原審法院審理對於當事
      人而言，亦較為不便。
（三）據上所述，原審法院就本件應無管轄權，公訴人向原審法
      院提起公訴，容有未洽，原審法院不經言詞辯論，逕為諭
      知管轄錯誤之判決，並同時諭知移送於有管轄權之臺灣高
      雄地方法院，經核並無違誤。
五、原審判決以其對於本件並無管轄權，而不經言詞辯論，逕為
    諭知管轄錯誤之判決，並同時諭知移送於有管轄權之臺灣高
    雄地方法院，經核並無不當。公訴人上訴意旨，仍執前詞，
    指摘原判決不當，為無理由，應予駁回，並不經言詞辯論為
    之。
據上論斷，應依刑事訴訟法第368條、第372條，判決如主文。
中　　華　　民　　國　　96　　年　　6 　　月　　29　　日
                  刑事第二庭  審判長法  官  林正雄
                                    法  官  陳啟造
                                    法  官  黃壽燕
以上正本證明與原本無異。
如不服本判決應於收受本判決後10日內向本院提出上訴書狀，其
未敘述上訴理由者，並得於提起上訴後10日內向本院補提理由書
狀（均須按他造當事人之人數附繕本）「切勿逕送上級法院」。
中　　華　　民　　國　　96　　年　　6 　　月　　29　　日
                                    書記官  梁雅華
